

Pablo Moreno Pradas

Full stack Engineer

Desarrollador Full Stack con 2 años y medio de experiencia profesional en el desarrollo de aplicaciones web. Tengo amplia experiencia en Python, y especialmente en su framework Django, además de Vue.js, Docker y Kubernetes, así como conocimientos de integración continua con Gitlab.

Email
pablomoreno.inf@gmail.com
Teléfono
605564037
Fecha de nacimiento
23-01-1993
Enlace
linkedin.com/in/pablo-moreno
-pradas

Experiencia

Madrid Septiembre 2019 - Actualmente Full Stack Engineer

Wegow

Desarrollo de backend y frontend de la plataforma de Wegow, con las tecnologías Django, Vue, Nuxt y Docker gestionado con Kubernetes.

Madrid Junio 2019 - Agosto 2019 Backend Engineer

The Key Talent

Desarrollo de una aplicación web basada en Django así como un microservicio desarrollado en Flask.

Madrid Julio 2018 - Junio 2019 Full Stack Engineer

Kas Factory

Desarrollo completo de una aplicación web, tanto backend como frontend, con las tecnologías Vue, Django y Docker y de una API gateway con Django.

Logroño Febrero 2018 - Mayo 2018 Desarrollador Visual .NET

Nowtic

Desarrollo de aplicaciones en Visual .NET

Logroño Marzo 2017 - Junio 2017 Desarrollador Full Stack en prácticas

Tempero Sistemas

Desarrollo de una aplicación web con React, Node.js y Docker

Sotés (La Rioja) Marzo 2016 - Junio 2016 Desarrollador .NET en prácticas

JMP Ingenieros

Desarrollo de una aplicación de grabación de vídeo en .NET Asistente en desarrollo de una aplicación Android con capacidades de Bluetooth LE.

Logroño Marzo 2014 - Septiembre 2014 Soporte técnico

SIAM S.L.

Administración de bases de datos y soporte técnico a clientes.

Habilidades

Python

Django

Vue

MongoDB

Docker

Kubernetes

Javascript

Sass

Inglés

Idiomas

Nivel intermedio

Elasticsearch PostgreSQL MySQL

Educación

Logroño 2017 Grado Superior de Desarrollo de Aplicaciones Web
IES Comercio

Logroño 2016 Grado Superior de Desarrollo de Aplicaciones Multiplataforma

IES Comercio

Logroño 2014 Grado Superior de Sistemas Informáticos en red
IES Comercio

Proyectos

He desarrollado varios proyectos en mi tiempo libre, que se pueden revisar en mi perfil de Github (pablo-moreno). Los principales son: una web de adopción de mascotas (proyecto final del CFGS de Desarrollo de Aplicaciones Web en 2017), un aplicación web con chat en tiempo real, un clon de Twitter hecho con Vue, Django y Docker Swarm, así como una librería de Python para recoger datos meteorológicos de AEMET

Cursos

Curso de introducción a Django en Thinktic La Rioja (2016) Curso de introducción a IOT con Python en Thinktic La Rioja (2017)

Curso de introducción a MongoDB (2017)